【裁判字號】    95,抗,460
【裁判日期】    950501
【裁判案由】    假處分
【裁判全文】
臺灣高等法院民事裁定                   95年度抗字第460號
抗  告  人  乙○○
相  對  人  甲○○
上列抗告人與相對人間假處分事件，對於中華民國94年11月9日
臺灣桃園地方法院94年度裁全字第6819號裁定，提起抗告，本院
裁定如下：
    主  文
原裁定廢棄。
相對人於原法院之聲請駁回。
聲請及抗告訴訟費用由相對人負擔。
    理  由
一、按債權人就金錢以外之請求因請求標的之現狀變更，有日後
    不能強制執行，或甚難強制執行之虞，欲保全強制執行者，
    得聲請假處分，民事訴訟法第532條定有明文。又請求及假
    處分之原因，應釋明之。該釋明如有不足，而債權人陳明願
    供擔保或法院認為適當者，法院得定相當之擔保，命供擔保
    後為假處分，同法第533條、第526第1、2項亦有規定。是債
    權人如未先為釋明，縱就債務人所應受之損害供法院所定之
    擔保者，亦不得命為假處分，必因釋明而有不足，並經債權
    人陳明願供擔保或法院認為適當者，始得命供擔保後為假處
    分。
二、
(一)、相對人即債權人甲○○於原法院聲請意旨略以：坐落桃園縣
    龍潭鄉○○段85-2地號土地（下稱系爭土地）之共有人陳貴
    榮、黃坤通、曾嬌妹、黃廖秀娘、董雀惠、鍾武雄、謝滿妹
    等7人，依據土地法第34條之1規定（其等共有土地應有部分
    逾三分之二），於94年8月1日與債權人訂立土地出售契約。
    陳貴榮等7人並於同年8月4日以存證信函通知其他未出售應
    有部分之共有人即抗告人乙○○等人，乙○○收受存證信函
    未表示異議。債權人於同年8月23日與陳貴榮等7人訂立公定
    土地買賣契約，並於同年8月29日將未出售土地共有人應得
    之價款提存法院，乙○○應得土地價款新台幣（下同）15萬
    4 617元亦已依法提存（原法院94年度存字第3059號）。嗣
    債權人向地政機關辦理土地所有權移轉登記，經桃園縣政府
    大溪地政事務所以債務人乙○○之應有部分648分之7，業經
    第三人羅育綸聲請桃園地方法院94年9月2日桃院興執全五字
    第2523號函辦理假處分登記在案為由駁回。債權人除已代位
    債務人乙○○對羅育綸聲請限期起訴（原法院94年10月20日
    94 年度聲字第1334號）外，惟為防止債務人再有妨礙債權
    人權益行為，致日後恐有無法執行之虞，爰依民事訴訟法第
    532條規定，並願供擔保以代釋明，聲請假處分禁止債務人
    乙○○就其所有系爭土地權利範圍648分之7不得為讓與、設
    定抵押、出租及其他一切處分行為等語，並提出94.8.1不動
    產出售契約書、94.8.4存證信函、94.8.23土地買賣所有權
    移轉契約書、原法院94年度存字第3059號提存書、桃園縣大
    溪地政事務所94.10.4土地登記案件駁回通知書、原法院94
    年度聲字第1334號裁定、土地登記謄本等為據。
(二)、原法院以相對人所提上開證物，雖可認為有相當之釋明，然
    於所述假處分之原因，則未能盡釋明之責，惟債權人既陳明
    願供擔保以代釋明，應認其釋明之欠缺，擔保足以補之，爰
    裁定命債權人以新台幣15萬4617元為債務人供擔保後，債務
    人對於其所有系爭土地，權利範圍648分之7不得為讓與、設
    定抵押、出租及其他一切處分行為。
三、抗告意旨略以：系爭土地業經羅育綸聲請假處分在案等語。
四、經查相對人提出之上開證物，僅能釋明其對債務人有請求移
    轉系爭土地應有部分648分之7之債權，均無從釋明本件有應
    假處分之原因。本院命相對人於5日內釋明本件假處分之原
    因，相對人於95.4.13收受通知，有送達證書可稽，其仍未
    釋明，則依首開規定，本件假處分之聲請於法不合，應予駁
    回。乃原法院逕予准許，自有未當，抗告意旨指摘原裁定不
    當，應認有理由。爰由本院將原裁定廢棄，並駁回相對人在
    第一審之聲請。
五、據上論結，本件抗告為有理由，爰裁定如主文。
中    華    民    國    95    年    5     月    1     日
                  民事第八庭  審判長法  官  吳景源
                                    法  官  連正義
                                    法  官  滕允潔
正本係照原本作成。
不得抗告。
中    華    民    國    95    年    5     月    2     日
                                    書記官  黃麗玲


司法院資訊處製作；財團法人民間司法改革基金會備份。
